【裁判字號】    97,消債更,226
【裁判日期】    980204
【裁判案由】    聲請更生程序
【裁判全文】
臺灣苗栗地方法院民事裁定           97年度消債更字第226號
聲請人即
債  務  人  甲○○
上列當事人因消費者債務清理事件聲請更生，本院裁定如下：
    主  文
聲請人即債務人甲○○自中華民國九十八年二月六日下午十七時
起開始更生程序。
    理  由
一、按「債務人與金融機構協商成立者，不得聲請更生或清算。
    但因不可歸責於己之事由，致履行顯有重大困難者，不在此
    限。」、「本條例施行前，債務人依金融主管機關協調成立
    之中華民國銀行公會會員，辦理消費金融案件無擔保債務協
    商機制與金融機構成立之協商，準用前項之規定。」，消費
    者債務清理條例第一百五十一條第五項、第六項分別定有明
    文。次按法院開始更生程序之裁定，應載明其年、月、日、
    時，並即時發生效力，消費者債務清理條例第四十五條第一
    項定有明文。再按法院裁定開始更生或清算程序後，得命司
    法事務官進行更生或清算程序，必要時得選任律師、會計師
    或其他適當之自然人或法人一人為監督人或管理人，消費者
    債務清理條例第十六條第一項定有明文。
二、本件聲請意旨略以：聲請人無擔保或無優先權之債務總額為
    2,549,536 元，未逾1,200 萬元，其前於民國（下同）96年
    8 月依照中華民國銀行公會會員辦理消費金融案件無擔保債
    務協商機制與最大債權銀行遠東國際商業銀行成立協商，約
    定自96年6 月起，分115 期，利率6.5%，每月須償還新臺幣
    （下同）30,000元。惟聲請人每月收入約35,000元，扣除聲
    請人本身必要生活之開銷後，明顯有履行之困難，係屬不可
    歸責於己之事由致履行顯有重大困難，復未經法院裁定開始
    清算程序或破產宣告，爰向本院聲請更生等語。
三、經查，債務人所主張之上開事實，業據提出債權人清冊、財
    產及收入狀況說明書、債務協商通過知函、債務協商協議書
    影本、債務協商還款計畫表、水電費收據單、聲請人之債務
    人清冊、全戶戶籍謄本、95年、96年綜合所得資料、財產歸
    屬資料清單為證。又依行政院主計處公告之96年度最低生活
    費用（以每年家庭收支調查，計算出平均每人每月消費支出
    之百分之60作為最低生活費），苗栗縣平均每人每月最低生
    活費為9,829 元，而以聲請人之收入扣除協商金額後，每月
    僅餘5,000 元現金，顯然不足前開最低生活費用，遑論維持
    聲請人最低生活費用及負擔3 名未成年子女之扶養費，足見
    其確有不能清償之情事。是其履行協商條件顯有困難之事由
    尚屬可信。此外復查無債務人有經法院裁定開始清算或宣告
    破產之情事，從而其請求依消費者債務清理條例裁定准予更
    生，揆諸首揭規定，核無不合，應予准許。爰裁定如主文第
    一項所示。又本件債務人業經裁定開始更生程序，並裁定命
    司法事務官進行本件更生程序，如主文第二項所示。
中    華    民    國    98    年    2     月     4    日
                  民事庭法  官  伍偉華
以上正本係照原本作成。
本件不得抗告。
本裁定已於民國97年2月6日下午4時公告。
中    華    民    國    98    年    2     月     4    日
                        書記官  黎東成


司法院資訊處製作；財團法人民間司法改革基金會備份。
